【裁判字號】    90,交上易,1721
【裁判日期】    900911
【裁判案由】    公共危險
【裁判全文】
臺灣高等法院臺中分院刑事判決                九十年度交上易字第一七二一號
    上  訴  人  臺灣彰化地方法院檢察署檢察官
    被      告  甲○○
右上訴人因公共危險案件，經檢察官聲請簡易判決處刑（聲請案號：臺灣彰化地方法
院檢察署九十年度偵字第二二０八號），原審法院依通常程序審理，不服臺灣彰化地
方法院九十年度交易字第九三號號中華民國九十年五月二十五日第一審判決，提起上
訴，本院判決如左：
      主  文
原判決撤銷。
甲○○服用酒類，不能安全駕駛動力交通工具而駕駛，處罰金伍仟元，如易服勞役，
以參佰元折算壹日。
      事  實
一、甲○○於民國（下同）九十年三月二十一日晚上九時許，在彰化市○○○路橋下
    飲用四分之一瓶高梁酒後，已不能安全駕駛動力交通工具，仍駕駛ＱＩ－二七八
    三號自用小客車外出，嗣因操控能力欠佳，於翌日凌晨一時許，在同市○○路與
    中正路口，追撞同向（前方）車道丙○○所駕駛ＫＧＧ－二四０號機車，經警據
    報前往處理，並檢測其酒精濃度為每公升０點四七毫克而查獲。
二、案經彰化縣縣警察局彰化分局報請臺灣彰化地方法院檢察署檢察官偵查起訴。
      理  由
一、訊據被告甲○○對於右揭飲用四分之一瓶高梁酒後，仍駕駛ＱＩ－二七八三號自
    用小客車外出，嗣因操控能力欠佳，於九十年三月二十二日凌晨一點許，在彰化
    市○○路與中正路口，與駕駛ＫＧＧ－二四０號機車之丙○○發生事故，經警據
    報前往處理，並檢測其酒精濃度為每公升０點四七毫克之事實，供認不諱。雖其
    矢口否認涉有公共危險犯行，辯稱：伊酒量不錯，平常可喝半瓶高梁酒，當時雖
    有飲酒，然並未達酒醉程度，並無不能安全駕駛之情形，當時係被害人丙○○機
    車倒下撞到伊駕駛之車輛云云。
二、但查：被告甲○○既飲用四分之一瓶高梁酒後駕駛自用小客車外出上路，經檢測
    其酒精濃度高達每公升０點四七毫克，有酒精濃度測定紀錄在卷。而被告當時係
    追撞同向（前方）丙○○所駕駛之機車，亦經被害人丙○○指述甚明，且有道路
    交通事故調查報告表、執勤員警測試觀察紀錄附卷可稽。按飲酒後呼氣酒精濃度
    達每公升零點０四七毫克至零點二三八毫克時，人體會有精神欣快，注意力、判
    斷力降低、抑制力變小等情狀，達每公升零點二三八毫克至零點四七六毫克時，
    人體會有興奮或鎮靜，肌肉協調能力受損，反應遲鈍等情狀，達每公升零點七一
    四毫克至一點四二八毫克時，人體會有精神錯亂，平衡感受損，言詞不清，定向
    力及感覺錯亂等情狀（駱宜安著刑事鑑識學八十四年一月初版、法務部八十八年
    五月十八日法八八檢字第００一六六九號函意旨參考）。雖然每人酒量因個人體
    質之不同而會有差異，但被告既已因而被害人丙○○所騎之機車發生事故，足見
    其駕駛車輛之注意能力確因飲酒而較平日為低，已達不能安全駕駛動力交通工具
    之程度，至為明灼。被告否認犯罪，所辯不足遽採，其犯行洵堪認定。
三、核被告甲○○所為，係犯刑法第一百八十五條之三之服用酒類不能安全駕駛動力
    交通工具而駕駛之罪。原審未詳細勾稽全案證據調查所得，以從執勤員警測試觀
    察紀錄中無法證明被告當時確已不能安全駕駛為由，而諭知被告無罪，即有未合
    。公訴人上訴意旨執此指摘原審判決不當，為有理由，自應由本院將原判決撤銷
    改判。茲審酌被告之品行、犯罪之動機、犯罪之情節、犯罪所生之損害、犯罪後
    之態度等一切情狀，從輕判處罰金伍仟元，並諭知罰金易服勞役之折算標準，以
    參佰元折算壹日。
四、據上論斷，應依刑事訴訟法第三百六十九條第一項前段、第三百六十四條、第二
    百九十九條第一項前段，刑法第一百八十五條之三、第四十二條第二項，罰金罰
    鍰提高標準條例第二條，判決如主文。
五、本案經檢察官乙○○到庭執行職務。
中      華      民      國    九十    年      九      月      十一      日
                              臺灣高等法院臺中分院刑事第九庭
                                    審判長法  官  陳  筱  珮
                                          法  官  趙  春  碧
                                          法  官  古  金  男
右正本證明與原本無異。
不得上訴。
                                          書記官  陳  妙  瑋
中      華      民      國      九十    年      九      月   十二      日
附錄本案論罪科刑法條全文：
刑法第一百八十五條之三
服用毒品、麻醉藥品、酒類或其他相類之物，不能安全駕駛動力交通工具而駕駛者，
處一年以下有期徒刑、拘役或三萬元以下罰金。
                                                                      Ａ


司法院資訊處製作；財團法人民間司法改革基金會備份。
